【裁判字號】    91,親,34
【裁判日期】    920122
【裁判案由】    否認子女
【裁判全文】
臺灣臺北地方法院民事判決  九十一年親字第三四號
    原        告  甲○○
    訴訟代理  人  高秀枝律師
    被        告  高庭僾
    兼法定代理人  乙○○
右當事人間否認子女事件，本院判決如左：
    主      文
確認被告高庭僾（女、民國○○○年○月○○○日生、身分證統一編號：Ｚ0000
00000號）非被告乙○○自原告甲○○受胎所生之子。
訴訟費用由被告負擔。
    事      實
甲、原告方面：
  一、聲明：如主文所示。
  二、陳述：原告與被告乙○○於民國八十年五月三日結婚，同年十二月四日離婚並
      辦妥離婚登記，離婚前雙方即未共同生活，離婚後更未往來。九十一年三月二
      十七日原告為辦護照申請戶籍謄本，始發現被告乙○○於八十八年八月三十日
      申報被告高庭僾為原告長女，然被告高庭僾為八十一年七月二十五日出生，回
      溯受胎期間，原告與被告乙○○並未共同生活，故被告高庭僾顯非自原告受胎
      。原告雖於八十九年間再婚，惟辦理結婚戶籍登記時並未聲請戶籍謄本，故原
      告於九十一年三月二十七日始知悉被告高庭僾出生，為此依民法第一千零六十
      三條第二項規定提起否認之訴，求為判決如聲明所示。
  三、證據：提出戶籍謄本二件為證。
乙、被告方面：
  壹、被告高庭僾部分：
      按否認子女之訴，該子女雖不能獨立以法律行為負義務者，亦有訴訟能力，民
      事訴訟法第五百九十六條第二項、第五百八十九條、第五百八十四條定有明文
      。被告高庭僾係八十一年七月二十五日出生，現約十歲，依上開規定，就本件
      否認子女之訴固有訴訟能力，惟未於言詞辯論期日到場，其聲明及陳述無從記
      載。
  貳、被告乙○○部分：
    一、聲明：同意原告之請求。
    二、陳述：被告高庭僾確係被告乙○○與訴外人朱文貴所生，而非自原告受胎所
        生之女，目前與朱文貴已結婚。與原告於八十年中即未在一起，被告高庭僾
        係於八十一年七月出生，惟直至八十八年間才去辦理戶籍登記，原告不知其
        在外生孩子，希望被告高庭僾恢復為現配偶朱文貴之子女。
    三、證據：提出被告高庭僾與朱文貴之血緣鑑定報告書一件為證。
      理      由
一、本件原告主張與被告乙○○本係夫妻，於八十年五月三日結婚，同年十二月四日
    離婚並辦妥離婚登記，被告高庭僾八十一年七月二十五日出生，回溯其受胎期間
    ，原告與被告乙○○並未共同生活，被告高庭僾顯非自原告受胎所生，原告於九
    十一年三月二十七日為辦理護照申請戶籍謄本時始發現被告乙○○於八十八年八
    月三十日將被告高庭僾申報為原告長女之事實，業據其提出戶籍謄本二件為證，
    被告乙○○對此於言詞辯論中自認，並提出被告高庭僾與朱文貴之血緣鑑定報告
    書為證，應堪信原告之主張為真實。
二、按從子女出生日回溯第一百八十一日起至第三百零二日止為受胎期間；又妻之受
    胎，係在婚姻關係存續中者，推定其所生子女為婚生子，但如夫妻之一方於知悉
    子女出生之日起一年內能證明妻非自夫受胎者，得提起否認之訴，民法第一千零
    六十二條第一項、第一千零六十三條分別定有明文。本件原告與被告乙○○原係
    夫妻關係，被告乙○○於其與原告婚姻關係存續期間另自朱文貴受孕而產下一女
    即被告高庭僾，被告高庭僾既非被告乙○○自原告受胎所出生之事實，已如前述
    ，且自九十一年三月二十七日原告知悉被告高庭僾出生之日起迄九十一年四月十
    一日原告提起本件否認子女之訴止尚未滿一年，原告提起本件否認子女之訴，為
    有理由，應予准許。
三、據上論結，本件原告之訴為有理由，並依民事訴訟法第七十八條、第八十五條第
    一項前段，判決如主文。
中      華      民      國    九十二    年      一      月    二十二    日
                                  家事法庭法      官  彭南元
右為正本係照原本作成。
如對本判決上訴，須於判決送達後二十日之不變期間內，向本院提出上訴狀。
中      華      民      國    九十二    年      一      月    二十三    日
                                          書  記  官  莊雪嬌


司法院資訊處製作；財團法人民間司法改革基金會備份。
